臺灣高雄地方法院刑事判決　　　　　 100年度審易字第2012號
公　訴　人　臺灣高雄地方法院檢察署檢察官
被　　　告　邱冠誠
上列被告因竊盜案件，經檢察官提起公訴（100 年度偵字第
10244 、14238 號），本院合議庭裁定由受命法官獨任行簡式審
判程序，判決如下：
    主  文
邱冠誠犯攜帶兇器竊盜未遂罪，累犯，處有期徒刑伍月，如易科
罰金，以新臺幣壹仟元折算壹日；扣案之剪刀壹把沒收。又犯竊
盜罪，累犯，處有期徒刑肆月，如易科罰金，以新臺幣壹仟元折
算壹日。應執行有期徒刑柒月，如易科罰金，以新臺幣壹仟元折
算壹日；扣案之剪刀壹把沒收。
    事實及理由
一、犯罪事實：
    邱冠誠前於民國95年間，因施用毒品、竊盜（2 件）等案件
    ，分別經本院以95年度訴字第3808號判處有期徒刑8 月確定
    、以95年度簡字第7417號判處有期徒刑3 月確定、以96年度
    易字第1394號判處有期徒刑3 月確定，上開3 罪嗣經本院裁
    定減刑及定應執行有期徒刑7 月確定，於96年11月12日縮刑
    期滿執行完畢。詎仍不知悔改，竟意圖為自己不法之所有，
    而基於竊盜之犯意，分別為下列犯行：
（一）於100 年3 月23日7 時20分許（起訴書誤載為45分），駕
      駛車牌號碼GG-827號營業用大客車，行經高雄市○○區○
      ○路335-1 號「聖林企業社」前時，攜帶其所有客觀上足
      對人之生命、身體產生危害之剪刀1 把下車，並從「聖林
      企業社」前門進入該企業社一樓（侵入建築物部分未據告
      訴），正以上開剪刀剪斷之方式，竊取蘇金樹所有之電纜
      線時，適為蘇金樹發現而未能得逞，經報警而當場查獲，
      並扣得邱冠誠所有之上開剪刀1 支。
（二）於100 年4 月7 日10時許，駕駛上開車牌號碼GG-827號營
      業用大客車，行經高雄市○○區○○路666 之12號「永全
      保養廠」前時，下車進入「永全保養廠」內，徒手竊取南
      龍旅遊公司所有，因維修而置放在「永全保養廠」內，車
      牌號碼A4-786號之營業用大客車之電瓶2 只（價值約新臺
      幣14,000元）得手，並將上開物品搬至車號GG-827號營業
      用大客車而據為己用，正欲離去之際，為「永全保養廠」
      之負責人陳輝煌發現，報警當場查獲。
二、被告邱冠誠所犯為死刑、無刑徒刑或最輕本刑為3 年以上有
    期徒刑以外之罪，其於準備程序中就被訴事實為有罪之陳述
    ，經告知簡式審判程序之旨，並聽取公訴人之意見後，依刑
    事訴訟法第273 條之1 第1 項規定，進行簡式審判程序；又
    本件之證據調查，依刑事訴訟法第273 條之2 規定，不受同
    法第159 條第1 項、第161 條之2 、第161 條之3 、第163
    條之1 及第164 條至第170 條規定之限制，均合先敘明。
三、上揭事實，業據被告坦承不諱，核與證人即告訴人蘇金樹、
    證人即南龍旅遊公司告訴代理人楊瑞安、證人即永全保養廠
    負責人陳輝煌、證人即到場員警鍾文榮證述之情節相符，並
    有高雄市政府警察局岡山分局永安分駐所扣押筆錄、扣押物
    品目錄表、現場照片等證據在卷可稽，足認被告前開任意性
    之自白與事實相符，得作為被告有罪之證據。從而，本件事
    證明確，被告上開犯行均堪認定，應依法論科。
四、按刑法第321條第1項第3款之攜帶兇器竊盜罪，係以行為人
    攜帶兇器竊盜為其加重條件，此所謂兇器，其種類並無限制
    ，凡客觀上足對人之生命、身體、安全構成威脅，具有危險
    性之兇器均屬之，且祇須行竊時攜帶此種具有危險性之兇器
    為已足，並不以攜帶之初有行兇之意圖為必要（最高法院79
    年台上字第5253號判例意旨參照）。查被告為犯罪事實（一
    ）竊盜犯行時所持用之剪刀1 支，係鐵製品，有扣案物照片
    1 張在卷可稽，並可用以剪斷電纜線，應甚為銳利，客觀上
    已足對人之生命、身體安全構成威脅，而具有危險性，係屬
    兇器無訛。次按刑法第321 條第1 項第1 款，所謂有人居住
    之建築物，係指該建築物事實上有人居住而言。雖不以行竊
    當時該居住之人適在其內為必要，但倘平時並無人居住時，
    即不能論以該條款之罪，蓋本款之所以加重其刑，除因其侵
    害財產監督權外，且妨害居住之安寧之故（參照最高法院64
    年台上字第3164號判例，72年台上字第6000號判決要旨）。
    經查，本件犯罪事實（一）之「聖林企業社」，該企業社平
    時無人居住，該址僅係工廠而已；另犯罪事實（二）之「永
    全保養廠」，亦僅營業時有人在該址上班，其餘時間並無人
    居住在內，此有本院100 年6 月20日電話紀錄單2 紙在卷可
    佐，從而，「聖林企業社」、「永全保養廠」，均非住宅或
    有人居住之建築物甚明，是檢察官起訴意旨，認此部分係該
    當刑法第321 條第1 項第1 款之加重竊盜要件，容有誤會，
    惟就犯罪事實（一）部分，因起訴法條同一，不生變更起訴
    法條之問題；另犯罪事實（二）部分，因基本社會事實同一
    ，爰由本院依法變更起訴法條，併此敘明。
五、是核被告就犯罪事實（一）所為，係犯刑法第321 條第1 項
    第3 款、第2 項之攜帶兇器竊盜未遂罪；就犯罪事實（二）
    所為，係犯同法第320 條第1 項竊盜罪。被告所犯上開2 罪
    ，犯意各別，行為互殊，應予分論併罰。再被告有犯罪事實
    欄所載之有期徒刑執行完畢之情形，此有臺灣高等法院被告
    前案紀錄表在卷可佐，其於徒刑執行完畢後，5 年之內故意
    再犯本件有期徒刑以上之2 罪，均為累犯，應依法加重其刑
    。又被告就犯罪事實（一）部分，已著手於犯罪行為之實行
    ，未竊得財物即遭查獲，為未遂犯，應依刑法第25條第2 項
    之規定減輕其刑，因同有加重及減刑之事由，爰依法先加後
    減之。爰審酌被告正值壯年，四肢健全，有謀生能力，竟不
    思憑己力正當賺取財物，率爾竊取他人財物，且其前亦有竊
    盜犯行迭經本院論罪科刑，有上開前案紀錄表可查，竟不知
    悔悟再犯本件，所為實不足取，惟念其所竊財物或未得手，
    或已發還被害人，犯罪所生損害已稍有減輕，且其犯後終能
    坦承犯行，態度尚可，並參酌被告之教育程度、職業、家庭
    經濟狀況等一切情狀，分別量處如主文所示之刑及諭知易科
    罰金之折算標準，並定其應執行刑與易科罰金之折算標準，
    以資懲儆。至扣案之剪刀1 支，為被告所有並用以為本件犯
    罪事實（一）所用，業經被告自承在卷，爰應依刑法第38條
    第1 項第2 款之規定，於該次竊盜罪刑項下宣告沒收。
據上論斷，應依刑事訴訟法第273條之1、第299條第1項前段、第
300 條，刑法第321 條第1 項第3 款、第2 項、第320 條第1 項
、第25條第2 項、第47條第1 項、第41條第1 項前段、第8 項、
第38條第1 項第2 款、第51條第5 款，刑法施行法第1 條之1 ，
判決如主文。
本案經檢察官李英霆到庭執行職務。
中    華    民    國   100    年    8     月    11    日
                  刑事第十庭    法  官  王靖茹
以上正本證明與原本無異。
如不服本判決應於收受判決後10日內向本院提出上訴書狀，並應
敘述具體理由。其未敘述上訴理由者，應於上訴期間屆滿後20日
內向本院補提理由書(均須按他造當事人之人數附繕本)「切勿逕
送上級法院」。
中    華    民    國   100    年    8     月    11    日
                                書記官  楊明月
附錄本案論罪科刑法條：
〈中華民國刑法第320條第1項〉
意圖為自己或第三人不法之所有，而竊取他人之動產者，為竊盜
罪，處5 年以下有期徒刑、拘役或5 百元以下罰金。
〈中華民國刑法第321條〉
犯竊盜罪而有下列情形之一者，處6 月以上、5 年以下有期徒刑
，得併科新臺幣10萬元以下罰金：
一、侵入住宅或有人居住之建築物、船艦或隱匿其內而犯之者。
二、毀越門扇、牆垣或其他安全設備而犯之者。
三、攜帶兇器而犯之者。
四、結夥三人以上而犯之者。
五、乘火災、水災或其他災害之際而犯之者。
六、在車站、埠頭、航空站或其他供水、陸、空公眾運輸之舟、
    車、航空機內而犯之者。
前項之未遂犯罰之。